【裁判字號】    97,交易,618
【裁判日期】    971128
【裁判案由】    公共危險等
【裁判全文】
臺灣板橋地方法院刑事判決             97年度交易字第618號
公  訴  人  臺灣板橋地方法院檢察署檢察官
被      告  甲○○
上列被告因公共危險等案件，經檢察官提起公訴（97年度偵字第
27307 號），本院判決如下：
    主  文
甲○○服用酒類，不能安全駕駛動力交通工具而駕駛，處拘役伍
拾日，如易科罰金，以新臺幣壹仟元折算壹日；又對於公務員依
法執行職務時，施強暴，處拘役肆拾日，如易科罰金，以新臺幣
壹仟元折算壹日。應執行拘役捌拾日，如易科罰金，以新臺幣壹
仟元折算壹日。
    事  實
一、甲○○明知服用酒類或其他相類之物，不能安全駕駛動力交
    通工具者，不得駕駛動力交通工具，詎其於民國97年9 月16
    日23時許起，在臺北縣三重市○○街47號4 樓與友人飲酒，
    嗣於隔日即9 月17日凌晨1 時許，於飲酒後已達不能安全駕
    駛動力交通工具程度，竟仍騎乘車號GPA-268 號（起訴書誤
    載為GPX-268 號）重型機車，欲返回其位於臺北縣三重市○
    ○路22巷2 號1 樓住處，嗣於該日1 時10分許，行經臺北縣
    三重市○○路與重新路4 段路口迴轉，而往重新路5 段方向
    行駛，適為當時與上揭路口擔任巡邏勤務之臺北縣政府警察
    局三重分局中興橋派出所員警張志瑋察覺，示意甲○○靠邊
    停車接受攔查，詎甲○○為免其酒後駕車之行為遭發現，竟
    拒絕攔查，加速直行後右轉至重新路4 段85巷，再右轉進入
    捷運路22巷內，並停於其前開住處前，經隨後到達之員警張
    志瑋發覺甲○○滿身酒氣，遂要求甲○○出示證件，甲○○
    卻使用遙控器打開自家鐵門後欲進入屋內躲避盤查，然張志
    瑋仍堅持要求其至路邊接受盤查，詎甲○○再基於妨害公務
    之犯意，予以反抗並大聲咆哮，經張志瑋施以強制力加以制
    止，甲○○竟口咬張志瑋之左前臂，造成張志瑋之左前臂受
    有3 公分乘以3 公分之挫擦傷（傷害部分未據告訴），嗣經
    張志瑋強制將甲○○帶往中興橋派出所，並檢測其吐氣所含
    酒精濃度達0.92MG/L，而查獲上情。
二、案經臺北縣政府警察局三重分局報告臺灣板橋地方法院檢察
    署檢察官偵查起訴。
    理  由
一、按被告以外之人於審判外之言詞或書面陳述，除法律有規定
    者外，不得作為證據；又被告以外之人於審判外之陳述，雖
    不符合同法第159 條之1 至第159 條之4 之規定，但經當事
    人於審判程序同意作為證據，法院審酌該言詞陳述或書面陳
    述作成時之情況，認為適當者，亦得為證據。當事人、代理
    人或辯護人於法院調查證據時，知有第159 條第1 項不得為
    證據之情形，而未於言詞辯論終結前聲明異議者，視為有前
    項之同意，刑事訴訟法第159 條第1 項，及第159 條之5 ，
    分別定有明文。本判決下列所引用之各該被告以外之人於審
    判外之陳述（含警員張志瑋之書面陳述部分），雖屬傳聞證
    據，惟均經當事人於法院準備程序及審判期日中表示無意見
    ，而不予爭執，且迄至言詞辯論終結前亦未再聲明異議，法
    院審酌此等證據資料製作時之情況，尚無違法不當及證明力
    明顯過低之瑕疵，亦認為以之作為證據應屬適當，故揆諸前
    開規定，依刑事訴訟法第159 條之5 規定，認前揭證據資料
    均例外有證據能力。
二、訊據被告甲○○，對於上揭事實均供承不諱，核與三重分局
    中興橋派出所員警張志瑋所製作之職務報告1 份所述內容相
    符，復有酒精測定紀錄表、汽機車駕駛人酒後生理協調平衡
    檢測紀錄表、汽機車駕駛人酒後觀察表、台北縣政府警察局
    執行交通違規移置保管車輛收據、舉發違反道路交通管理事
    件通知單、臺北縣市立醫院診斷證明書各1 紙，及張志瑋警
    員之受傷照片5 張等件存卷可參（參見偵查卷第13至23頁）
    ，堪認其自白為真實。從而本件事證已臻明確，被告之犯行
    均堪以認定，應依法予以論科。
三、核被告甲○○所為，係犯刑法第185 之3 之服用酒類不能安
    全駕駛動力交通工具而駕駛罪，及同法第135 條第1 項之對
    於執行職務之公務員施強暴罪。被告所犯上開公共危險罪及
    妨害公務罪二罪間，犯意各別，罪名不同，應分論併罰之。
    爰審酌被告枉顧公眾安全，而於服用酒類後之呼氣酒精濃度
    高達每公升0.92毫克，顯已處於不能安全駕駛動力交通工具
    之狀態仍駕駛車輛，對行車安全已生危害，復又於員警依法
    執行職務時，為逃避上開酒駕罪行，而對執行執務之員警施
    以強暴手段，藐視公權力之執行，自應受有相當程度之刑事
    非難，惟兼衡以其無前科之素行（有臺灣高等法院被告前案
    紀錄表可稽）、所施以強暴之手段暨造成員警受傷之程度、
    酒後駕車部分實際上並未造成他人傷亡，及其犯後坦承之態
    度等一切情狀，分別量處如主文所示之刑，暨定其應執行之
    刑，並諭知易科罰金之折算標準，以資懲儆。
據上論斷，應依刑事訴訟法第299 條第1 項前段，刑法第185 條
之3 、第135 條第1 項、第41條第1 項前段、第51條第6 款，刑
法施行法第1 條之1 ，判決如主文。
本案經檢察官江祐丞到庭執行職務。
中    華    民    國    97    年    11    月    28    日
                  刑事第十八庭  法  官  邱景芬
以上正本證明與原本無異。
如不服本判決應於收受判決後10日內向本院提出上訴書狀，並
應敘述具體理由。其未敘述上訴理由者，應於上訴期間屆滿後
20日內向本院補提理由書（均須按他造當事人之人數附繕本）
「切勿逕送上級法院」。
                                書記官  曾千庭
中    華    民    國    97    年    12    月    2     日
附錄本案論罪科刑法條全文：
中華民國刑法第185條之3
服用毒品、麻醉藥品、酒類或其他相類之物，不能安全駕駛動力
交通工具而駕駛者，處一年以下有期徒刑、拘役或科或併科十五
萬元以下罰金。
中華民國刑法第135條
（妨害公務執行及職務強制罪）
對於公務員依法執行職務時，施強暴脅迫者，處3年以下有期徒
刑、拘役或3百元以下罰金。
意圖使公務員執行一定之職務或妨害其依法執行一定之職務或使
公務員辭職，而施強暴脅迫者，亦同。
犯前二項之罪，因而致公務員於死者，處無期徒刑或7年以上有
期徒刑；致重傷者，處3年以上、10年以下有期徒刑。


司法院資訊處製作；財團法人民間司法改革基金會備份。
